# 求助陈版主，光伏工程扶贫支出。

提问人：liuweisheng 时间：2021-08-21 14:33:07
中审众环研究 1-1-3 扶贫支出具体计入的会计科目是固定资产还是无形资产，谢谢版主解惑。

回答人：chenyiwei
在该案例中，光伏项目的建设资格是本企业自行投标获得的，承诺支付扶贫款是获得建设资格的前提条件。由于是自行投标获得，因此一般不单独确认“无形资产——特许经营权”；且扶贫款支付年限是 20 年，而光伏设备的使用寿命一般大于 20 年。基于该考虑，建议将已支付扶贫款和未支付扶贫款的折现值计入“固定资产”成本，不单独确认无形资产。